臺灣高等法院刑事裁定
109年度抗字第1640號
抗  告  人  李婉茹


上列抗告人因聲請定其應執行刑案件，不服臺灣新北地方法院中
華民國109年9月4日裁定（109年度聲字第3133號），提起抗告，
本院裁定如下：
    主  文
抗告駁回。                                              
    理  由
一、原裁定意旨略以：受刑人李婉茹因犯如附表所示等罪，經判
    處如附表所示之刑，並於如附表所示之日期分別確定，有本
    院被告前案紀錄表、各該刑事判決在卷可稽。又受刑人所犯
    如附表所示各罪，最早判決確定者，為如附表編號1至3所示
    之原審法院108年度簡上字第643號判決，而附表編號4所示
    之罪確是受刑人於該判決確定日（即民國108年12月12日）
    以前所犯，是檢察官聲請定應執行之刑，經核尚無不合。而
    受刑人所犯如附表編號1至3所示之罪，曾經判決應執行刑為
    有期徒刑5月確定，是定其應執行刑，不得逾越刑法第51條
    第5款所定法律之外部界限，即不得重於如附表所示4罪宣告
    刑之總和（即有期徒刑1年），亦應受內部界限之拘束，即
    不得重於如附表編號4所示之罪，加計如附表編號1至3所示
    之罪原所定應執行刑之總和（即有期徒刑9月），爰裁定定
    其應執行有期徒刑7月，並諭知以新臺幣1千元折算1日之易
    科罰金折算標準，亦敘明已執行之部分，乃將來檢察官指揮
    執行時應予扣除之問題等語。
二、抗告意旨略以：原審109年度聲字第3133號裁定所定之應執
    行有期徒刑7月，是否違憲、記載錯誤？請求斟酌抗告人懺
    悔之心，給予較輕之刑度，使抗告人有重新之機會，並准予
    扣除已執行完畢之刑期云云。
三、按數罪併罰之定應執行之刑，乃對犯罪行為人本身及所犯各
    罪之總檢視，除應考量行為人所犯數罪反應出之人格特性，
    並應權衡審酌行為人之責任與整體刑法目的，包含各別刑罰
    規範之目的、輕重罪間體系之平衡、整體犯罪非難評價、各
    行為彼此間之偶發性、與被告前科之關聯性、各行為所侵害
    法益之專屬性或同一性、數罪對法益侵害之加重效應、罪數
    所反映之被告人格特性與犯罪傾向、社會對特定犯罪行為處
    罰之期待等因素，在量刑權之法律拘束性原則下，依刑法第
    51條第5款之規定，採限制加重原則，以宣告各刑中之最長
    期為下限，各刑合併之刑期為上限，但最長不得逾30年，資
    為量刑自由裁量權之外部界限，並應受法秩序理念規範之比
    例原則、平等原則、責罰相當原則、重複評價禁止原則等自
    由裁量權之內部抽象價值要求界限之支配，使以輕重得宜，
    罰當其責，俾符合法律授與裁量權之目的，以區別數罪併罰
    與單純數罪之不同，兼顧刑罰衡平原則（最高法院96年度台
    上字第7583號、100年度台上字第21號判決意旨參照）。次
    按，被告犯應併合處罰之數罪，經法院以判決或裁定定其數
    罪之應執行刑確定者，該數罪是否執行完畢，均係以所定之
    應執行刑全部執行完畢為斷；其在定應執行刑之前已先執行
    之有期徒刑之罪，因嗣後與他罪合併定應執行刑，而由檢察
    官換發執行指揮書執行應執行刑，是其前已執行之有期徒刑
    部分，僅應予扣除，該罪宣告之刑不能認為已執行完畢；亦
    即若僅數罪中之一罪所宣告之刑執行完畢，而數罪合併所定
    應執行之刑尚未執行完畢，應認為執行未完畢（最高法院93
    年度台非字第298號裁定、78年度第2次刑事庭會議決議意旨
    參照）。易言之，定應執行之刑，應由犯罪事實最後判決之
    法院檢察官聲請該法院依法裁定之，不能因犯罪之一部分所
    科之刑業經執行完畢，而認檢察官之聲請為不合法，予以駁
    回。至已執行部分，自不能重複執行，應由檢察官於指揮執
    行時扣除之，此與定應執行刑之裁定無涉。
四、經查：
　㈠抗告人即受刑人李婉茹因違反毒品危害防制條例等案件，經
    原審法院先後判處如附表所示之刑，均分別確定在案，而附
    表編號1至3所示各罪，經原審法院以108年度簡上字第643號
    判決定應執行有期徒刑5月，並諭知以新臺幣1千元折算1日
    之易科罰金折算標準確定，有各該判決及本院被告前案紀錄
    表附卷可憑。附表編號2至4所示各罪均係在該附表編號1裁
    判確定前所犯，合於刑法第53條、第51條第5款定應執行刑
    之要件。原裁定於各刑中之最長期（有期徒刑4月）以上、
    各刑合併之刑期（有期徒刑1年：2月+3月+3月+4月）以下，
    且未違反不利益變更禁止（有期徒刑9月：5月+4月）之法定
    範圍內定應執行有期徒刑7月，並諭知以新臺幣1千元折算1
    日之易科罰金折算標準，經核並未逾越刑法第51條第5款之
    界限，符合量刑裁量之外部性界限及內部性界限，亦無明顯
    過重而違背比例原則或公平正義之情形之裁量權濫用情事，
    又適用「限制加重原則」之量刑原理，對抗告人給予適度之
    刑罰折扣，符合法律授與裁量權之目的，自無違誤。
  ㈡又抗告人所犯如附表編號1至3所示之罪所處徒刑縱已易科罰
    金執行完畢，惟其所犯如附表編號4所示之罪尚未執行完畢
    ，有本院被告前案紀錄表在卷可稽，抗告人既有他罪尚未執
    行完畢，揆諸上揭說明，自應依刑法第53條規定定其應執行
    之刑，在所定應執行之刑執行完結前，上開各罪均不得謂已
    執行完畢。至於已執行部分自不能重複執行，及已易科罰金
    部分如何折抵刑期，應由檢察官於指揮執行時依職權認定折
    抵之，此與定應執行之刑之裁定無涉，抗告意旨指摘原裁定
    有違憲或是記載錯誤云云，容有誤解。抗告人執以前詞提起
    抗告，指摘原裁定不當，為無理由，應予駁回。
五、據上論斷，應依刑事訴訟法第412條，裁定如主文。
中　　華　　民　　國　　109 　年　　10　　月　　6 　　日
              　  刑事第二十三庭審判長法　官　許永煌
　　　　　　　　　　　　　　　　　    法　官  吳定亞
　　　　　　　　　　　　　　　　　    法　官  黃美文
以上正本證明與原本無異。
不得再抗告。
                                　    書記官  彭威翔
中　　華　　民　　國　　109 　年　　10　　月　　7 　　日